MAURICIO CELIS FERNANDEZ



C.C. 1.127.653.779 F.N. 12/12/1987



Carrera 41 41-79



318 8910955-318 6810742



Mauricio12cf@gmail.com

EDUCACION

FORMACION EN HABILIDADES SOCIOLABORALES (CARVAJAL) enero 2023 DIPLOMADO EN PANADERIA (Corporación iberoamericana de educación para el trabajo y el desarrollo Humano CIPET) octubre 2022.

DIPLOMADO EN HABILIDADES SOCIOLABORALES (Corporación

iberoamericana de educación para el trabajo y el desarrollo Humano CIPET) octubre 2022.

Curso (Administración Documental en el Entorno Laboral) 40 horas S.E.N.A. 2019.

Diplomado Realidad Virtual (C.U.D.E.S. DATIC diciembre 2021).

LICENCIADO EN EDUCACION (Universidad Bolivariana de Venezuela Mayo 2012) BACHILLER ACADÉMICO (VALIDACIÓN). Instituto Colombiano para la Evaluación de la Educación Superior (ICFES), mayo 2019. Diplomado (Gestión Social en Nutrición). Universidad Bolivariana de Venezuela 2014.

Ingles leves 6 (SENA). (2021)

PERFIL

Dinámico, interesado en adquirir nuevos conocimientos y fortalecer los ya existentes,

aumentando de esta manera mi experiencia laboral y personal. Me caracterizo por ser una persona empática, responsable, respetuosa y con actitud positiva, además de competente para ejercer cargos administrativos y cumplir con las tareas asignadas.

EXPERIENCIA

- Cargo: ASESOR DE SERVICIO AL CLIENTE-CALL CENTER (NEXA BPO 2022-03-03 hasta 2022-06-26) Tel. 601-2862400
- Cargo: Docente (Ministerio de Educación Venezolano 2012 al 2019) De igual forma vinculado a la subdirección administrativa como encargado por un año y medio.
 - Variedades Arcoiris

Cargo: Vendedor Encargado

Funciones Realizadas: Atención al cliente, fotocopiado, impresión de documentos,

redacción de documentos.

Jefe Inmediato: María Rubi Duque

Cel. 317-4201682 Contrato verbal.

Tiempo laborado: 1 año y 3 meses.

HABILIDADES

- Comunicación asertiva.
- Manejo de Windows, Word, Excel, PowerPoint, Internet, Unity Hubb y Outlook.
- Fácil adaptabilidad del entorno y del trabajo.
- Desarrollador de planificación

REFERENCIAS PERSONALES

Nombre: Edgar Eduardo Ordoñez Arias

Almacenes Éxito Cargo: Panadero

Teléfono: 3157041069-3054550899

Nombre: Diana Verónica Arango Nates

Cargo: Estudiante

Teléfono: 311 6156553 **REFERENCIAS FAMILIARES**

Nombre: Luis Alfredo Celis Naranjo

Teléfono: 3163616929

Nombre: Jenny Rentería Celis

Entidad: Colegio del municipio el cerrito **Dependencia:** Licenciada en Educación

Teléfono: 316 6324553